【裁判字號】    99,智易緝,3
【裁判日期】    991228
【裁判案由】    違反著作權法
【裁判全文】
臺灣臺北地方法院刑事判決             99年度智易緝字第3號
公  訴  人  臺灣臺北地方法院檢察署檢察官
被      告  林克穎ZAIN .
選任辯護人  陳達成律師
上列被告違反著作權法案件，經檢察官提起公訴（90年度偵字第
19461 號），本院判決如下：
    主  文
林克穎共同連續擅自以重製之方法侵害他人之著作財產權，處有
期徒刑陸月，如易科罰金，以銀元佰元即新臺幣玖佰元折算壹
日。
    事  實
一、林克穎（原名柯睿明）係位於臺北市○○區○○路1 段37號
    2 樓英商怡法媒體設計股份有限公司臺灣分公司（下稱怡法
    公司）之創意總監，法約翰（通緝中，嗣到案後再行審結）
    則為該怡法公司之負責人。怡法公司登記之營業項目為資訊
    軟體服務業，公司員工為怡法公司工作時需利用如附表一示
    之電腦軟體。而林克穎、法約翰均明知如附表一所示之等電
    腦軟體，分別係美商微軟公司（Microsoft Corporation ，
    下稱微軟公司）及美商奧多比公司（Adobe Systems Inco
     rporated ，下稱奧多比公司）、美商歐特克公司（Autode
    sk ,Icn.，下稱歐特克公司）、美商麥肯邏媒體軟體公司（
    Ma cromedia Inc.，下稱麥肯邏公司，嗣於94年12月5 日已
    經與奧多比公司合併，合併後麥肯邏公司之法人格已經消滅
    ）享有著作權之電腦程式著作，依著作權法第4 條第2 款及
    世界貿易組織（WTO ）「與貿易有關之智慧財產權協定」TR
    IP S之約定，均屬受我國著作權法所保護之著作物，未經微
    軟公司、奧多比公司、歐特克公司、麥肯邏公司同意或授權
    ，不得擅自重製或以該擅自重製之著作物作為直接營利之使
    用。詎林克穎、法約翰為降低怡法公司之營業成本，竟共同
    意圖供怡法公司直接營利使用，並共同基於概括之犯意，自
    民國87年1 月間怡法公司設立時起至90年8 月29日止，未經
    前揭著作權人等之同意或授權，自行擅自在怡法公司所有如
    附表二所示之電腦內，連續重製微軟公司、奧多比公司、歐
    特克公司及麥肯邏公司之前開電腦程式著作（軟體名稱、版
    本、電腦編號、軟體序號詳如附表二所載），另利用怡法公
    司所有之電腦設備，連續將附表一所示之電腦軟體程式下載
    重製於如附表三所示之光碟內（軟體名稱、版本均詳如附表
    三所載），均以之供怡法公司作為直接營利之使用。嗣於90
    年8 月29日經警持本院核發之搜索票前往上址執行搜索，在
    怡法公司辦公室檢視電腦，發現有如附表一所示之電腦程式
    軟體，並扣得如附表三所示前開非法重製之電腦程式軟體光
    碟14片，而查悉上情。
二、案經微軟公司、奧多比公司、歐特克公司、麥肯邏公司訴由
    臺北市政府警察局大安分局移送臺灣臺北地方法院檢察署檢
    察官偵查起訴。
    理  由
壹、證據能力
    按被告以外之人於審判外之言詞或書面陳述，除法律有規定
    者外，不得作為證據。又被告以外之人於審判外之陳述，雖
    不符前4 條之規定，而經當事人於審判程序同意作為證據，
    法院審酌該言詞陳述或書面陳述作成時之情況，認為適當者
    ，亦得為證據。當事人、代理人或辯護人於法院調查證據時
    ，知有第159 條第1 項不得為證據之情形，而未於言詞辯論
    終結前聲明異議者，視為有前項同意，刑事訴訟法159 條第
    1 項、第159 條之5 分別定有明文。查證人洪健銘、陳鵬宇
    於警詢中之陳述，固係被告以外之人之審判外陳述，而屬傳
    聞證據，惟檢察官、被告林克穎、辯護人就上開審判外之陳
    述，於本院審理中，並不爭執證據能力，復未曾於言詞辯論
    終結前聲明異議，而本院審酌該等證人之陳述作成時之情況
    ，並無違法取證及證明力過低之瑕疵，亦認以之作為證據為
    適當，依前揭規定說明，自得為證據。
貳、實體方面
一、上開犯罪事實，業經被告於本院審理中坦承不諱（見本院99
    年7月15日準備程序筆錄第2頁、99年8月9日準備程序筆錄第
    2頁、第3頁），且查：
  (一)核與證人即怡法公司之員工洪健銘、陳鵬宇於警詢中指述情
    節相符合（見90年度偵字第19461 號偵查卷第57頁至第61頁
    ），並有卷附公司基本資料查詢資料1 份、電腦軟體紀錄表
    1 份、名片1 張、臺北市政府營利事業登記證1 份、怡法公
    司電腦位置配置圖1 份、美國著作權登記證書暨宣誓書1 份
    ，及扣案如附表三所示電腦程式軟體光碟14片在卷可稽。足
    徵被告前開自白與事實相符合，應堪採信。
  (二)辯護意旨雖另指稱：被告所犯違反著作權法犯行與臺灣高等
    法院97年度上易字第1609號違反著作權法案件，有修正前刑
    法第56條連續犯規定之適用，應為前案確定判決既判力效力
    所及云云。惟按「刑法上之連續犯，必須基於一個概括之犯
    意，連續數行為而犯同一罪名，始能成立，如果每次犯罪係
    各別起意，縱令所犯罪名相同，亦不得以連續犯論。（最高
    法院59年台上字第2458號判例）；再連續犯之所謂出於概括
    犯意，必須其多次犯罪行為自始均在一個預定犯罪計劃以內
    ，出於主觀上始終同一犯意之進行，若中途另有新犯意發生
    ，縱所犯為同一罪名，究非連續其初發的意思，即不能成立
    連續犯（同院70年台上字第6296號判例）」。查被告雖曾於
    92年初起至94年10月31日止，未經微軟公司、奧多比公司之
    同意或授權，自行擅自於自己經營之恩禧策略傳播股份有限
    公司所有之電腦內，連續重製微軟公司及奧多比公司之電腦
    程式著作，並以之供恩禧策略傳播公司營業使用等情，已經
    本院於97年3 月17日以95年度易字第584 號判決判處有期徒
    刑8 月，減為有期徒刑4 月，如易科罰金，以銀元300 元即
    新臺幣900 元折算1 日，嗣經被告及臺灣臺北地方法院檢察
    署檢察官均提起上訴，經臺灣高等法院於98年4 月7 日以97
    年度上易字第1609號判決撤銷原判決，並判處有期徒刑10
    月，減為有期徒刑5 月，如易科罰金，以銀元300 元即新臺
    幣900 元折算1 日確定，此有卷附臺灣高等法院被告前案紀
    錄表1 份在卷可稽，並經本院調閱前開案件核閱屬實。又觀
    諸該案與本案2 者間之犯罪時間相差1 年多，時間甚長，已
    難謂時間緊接，且遭侵害之公司，亦不完全相符。況且被告
    是於90年8 月29日經警員查獲本次犯行後，於本院審理程序
    中，離開臺灣，返回英國，旋即更名，並以新名即林克穎名
    義返回臺灣經營恩禧策略傳播股份有限公司，此為被告所不
    否認（見本院卷附99年6 月11日警詢筆錄第2 頁），並有卷
    附臺灣高等法院檢察署刑案紀錄簡覆表1 份在卷可稽，可見
    被告於本案行為時，顯無從預見會於遭警員查獲、離境、再
    返台後，猶從事違反著作權法行為，難認係基於概括犯意為
    之，而係另行起意，核與連續犯係犯罪自始即係基於概括犯
    意所為者，並非相同，辯護人辯稱先後違反著作權法法行為
    間係屬連續犯，為同一案件，本件為該案判決效力所及，應
    諭知免訴之判決云云，並不可採。
  (3)綜上所述，本件事證明確，被告犯行洵堪認定，應依法論科
    。
二、論罪之依據：
  (一)被告行為後，著作權法第91條之罪已分別於92年7 月9 日、
    93年9 月1 日2 度修正公布；行為當時之87年1 月21日修正
    公布第91條規定為：「擅自以重製之方法侵害他人之著作財
    產權者，處6 月以上3 年以下有期徒刑，得併科新臺幣20萬
    元以下罰金。意圖銷售或出租而擅自以重製之方法侵害他人
    之著作財產權者，處6 月以上5 年以下有期徒刑，得併科新
    臺幣30萬元以下罰金。」；92年7 月9 日修正公布之著作權
    法第91條規定；「意圖營利而以重製之方法侵害他人之著作
    財產權者，處5 年以下有期徒刑、拘役，或併科新臺幣20萬
    元以上200 萬元以下罰金。非意圖營利而以重製之方法侵害
    他人之著作財產權，重製份數超過五份，或其侵害總額按查
    獲時獲得合法著作重製物市價計算，超過新臺幣3 萬元者，
    處3 年以下有期徒刑、拘役，或科或併科新臺幣75萬元以下
    罰金。以重製於光碟之方法犯第1 項之罪者，處5 年以下有
    期徒刑、拘役，或併科新臺幣50萬元以上500 萬元以下罰金
    。」；裁判時之93年9 月1 日修正公布著作權法第91 條 規
    定：「擅自以重製之方法侵害他人之著作財產權者，處3 年
    以下有期徒刑、拘役，或科或併科新臺幣75萬元以下罰金。
    意圖銷售或出租而擅自以重製之方法侵害他人之著作財產權
    者，處6 月以上5 年以下有期徒刑，得併科新臺幣20 萬 元
    以上20 0萬元以下罰金。以重製於光碟之方法犯前項之罪者
    ，處6 月以上5 年以下有期徒刑，得併科新臺幣50萬元以上
    500 萬元以下罰金。著作僅供個人參考或合理使用者，不構
    成著作權侵害。」；另87年1 月21日修正公布第93條規定為
    ：「有下列情形之一者，處2年以下有期徒刑，得併科新臺
    幣10萬元以下罰金︰一侵害第15條至第17條規定之著作人格
    權者。二違反第70條規定者。三以第87條各款方法之一侵害
    他人之著作權者。」；嗣於92年7 月9 日修正公布之第93條
    規定為：「意圖營利而有下列情形之一者，處2 年以下有期
    徒刑、拘役，或併科新臺幣50萬元以下罰金：一違反第70
    條規定者。二以第87條第2 款、第3 款、第5 款或第6 款之
    方法侵害他人之著作財產權者。非意圖營利而犯前項之罪，
    其重製物超過五份，或權利人所受損害超過新臺幣3 萬元者
    ，處1 年以下有期徒刑、拘役，或科或併科新臺幣25萬元以
    下罰金。」；再於93年9 月1 日修正公布第93條為：「有下
    列情形之一者，處2 年以下有期徒刑、拘役，或科或併科新
    臺幣50萬元以下罰金：一侵害第15條至第17條規定之著作人
    格權者。二違反第70條規定者。三以第87條第1款、第3 款
    、第5 款或第6 款方法之一侵害他人之著作權者。但第91條
    之1 第2 項及第3 項規定情形，不包括在內。」，經新舊法
    比較，以87年1 月21日修正公布者有利於被告。
  (二)另被告行為後刑法於94年2 月2 日修正公布，並於95年7 月
    1 日施行。修正後刑法第2 條第1 項規定：「行為後法律有
    變更者，適用行為時之法律。但行為後之法律有利於行為人
    者，適用最有利於行為人之法律。」。此條規定乃與刑法第
    1 條罪刑法定主義契合，而貫徹法律禁止溯及既往原則，係
    規範行為後法律變更所生新舊法律比較適用之準據法，是刑
    法第2 條本身雖經修正，但刑法第2 條既屬適用法律之準據
    法，本身尚無比較新舊法之問題，應一律適用裁判時之現行
    刑法第2 條規定以決定適用之刑罰法律，先予辨明。查：
  (1)關於牽連犯部分：修正前刑法第55條就具有牽連關係之牽犯
    ，係規定應從一重罪處斷；而修正後之刑法，既已刪除牽連
    犯之規定，則所犯各罪即應依數罪併罰之規定分論併罰。比
    較修正前後之規定，以被告行為時之刑法第55條規定論處，
    對被告較為有利。
  (2)關於連續犯部分：刑法第56條連續犯之規定業經刪除，於法
    施行後，被告之數犯罪行為，應予分論併罰。此條刪除雖非
    犯罪構成要件之變更，然顯已影響行為人刑罰之法律效果，
    自屬法律有變更。比較修正前後之規定，應以被告行為時之
    刑法第56條規定論處，對被告較為有利。
  (3)關於共同正犯：新修正刑法第28條雖將舊法之「實施」修為
    「實行」。其中「實施」一語，涵蓋陰謀、預備、著手及實
    行之概念在內，其範圍較廣；而「實行」則著重於直接從事
    構成犯罪事實之行為，其範圍較狹；二者之意義及範圍已有
    不同，是新修正刑法第28條共同正犯之範圍，已修正限縮於
    共同實行犯罪行為者始成立共同正犯，排除陰謀犯、預備犯
    共同正犯，新舊法就共同正犯之範圍，既因此而有變動，自
    均屬行為後法律有變更，而非僅屬文字修正，應有新舊法比
    較適用之問題( 最高法院96年度台上字第3773號判決意旨參
    照) 。經比較修正前後之規定，雖以修正後之新法較有利於
    被告林克穎，然揆諸前揭說明，不得一部割裂適用不同之新
    舊刑法，是被告行為後刑法第28條之規定雖有變更且新法對
    其較為有利，惟因被告另適用舊法即行為時法之連續犯等規
    定對其最為有利（詳如上述），綜其全部之結果而為比較，
    不宜割裂，故對被告仍應適用舊法即行為時法之刑法第28條
    規定論以共同正犯。
  (4)綜合比較上開新舊法結果，應以修正前刑法規定對被告較有
    利，依修正後刑法第2 條第1 項規定，應適用修正前刑法之
    規定。
  (三)按著作權法所保護之「電腦程式著作」，係指直接或間接使
    電腦產生一定結果為目的所組成指令組合，其範圍較「電腦
    軟體」為小，且該等著作在創作完成時起即享有「著作人格
    權」及「著作財產權」之保護。其中著作財產權係指權利人
    可以利用或處分其著作以換取經濟利益之權利，重製權為其
    中一項權利。而依著作權法第3 條第1 項第5 款規定，重製
    係指以印刷、複印、錄音、錄影、攝影、筆錄或其他方法直
    接、間接、永久或暫時之重複製作。就電腦程式著作而言，
    將某電腦程式著作之程式碼從印表機印出固然構成重製，將
    電腦程式著作儲存至軟碟、硬碟、光碟、磁帶上的行為，包
    括儲存在個人電腦及周邊設備中、儲存在區○○路和網際網
    路的伺服器上，均構成重製。故電腦程式在執行時如需先經
    安裝程序，即已在硬碟中重複製作，係屬本法之「重製」（
    經濟部智慧財產局91年5 月20日智著字第0910004461之0 號
    函示意旨可資參照）。而本案被告為求降低營業成本，未經
    告訴人微軟公司、奧多比公司、歐特克公司及麥肯邏公司之
    授權，即擅自將電腦軟體重製於怡法公司電腦硬碟內供營業
    使用，核其所為，係犯87年1 月21日修正公布後，92年7 月
    9 日修正前之著作權法第91條第1 項之擅自以重製之方法侵
    害他人之著作財產權罪，及同法第93條第3 款之以第87條第
    1 項第5 款方法侵害他人之著作權罪。被告與同案被告法約
    翰間就前揭犯行，有犯意聯絡及行為分擔，為共同正犯。被
    告所為數次擅自以重製之方法侵害他人之著作財產權及數次
    以同法第87條第1 項第5 款方法侵害他人之著作權之犯行，
    因時間緊接，所犯分別為構成要件相同之罪，顯均係基於概
    括之犯意反覆為之，為連續犯，應依修正前刑法第56條之規
    定，分別從一重處斷；又其所犯前揭2 罪間，有方法目的之
    牽連關係，應依修正前刑法第55條之規定，從一重以擅自以
    重製之方法侵害他人之著作財產權罪論處。公訴人雖未就被
    告違反該著作權法第93條第3 款之以第87條第1 項第5款 方
    法侵害他人之著作權犯行部分，提起公訴，惟與已起訴有罪
    判決之犯罪事實部分，有牽連犯之裁判上一罪關係，為起訴
    效力所及，本院自應一併審判，附此說明。爰審酌被告為怡
    法公司之創意總監，並執行公司業務，貪圖小利，漠視他人
    智慧財產，擅自重製他人享有著作財產權之電腦程式著作，
    且迄今未與告訴人達成和解，賠償損害，實屬非是，惟佐以
    被告於犯罪後，已坦承犯行，及其智識程度、生活狀況等一
    切情狀，量處如主文所示之刑。另於94年2 月2 日修正公布
    之刑法，業於95年7 月1 日施行，被告行為時刑法第41 條
    第1 項前段規定：「犯最重本刑為5 年以下有期徒刑以下之
    刑之罪，而受6 個月以下有期徒刑或拘役之宣告，因身體、
    教育、職業、家庭之關係或其他正當事由，執行顯有困難者
    ，得以1 元以上3 元以下折算1 日，易科罰金」，而當時之
    易科罰金折算標準，依修正前罰金罰鍰提高標準條例第2條
    前段（現已刪除）規定，就其原定數額提高為100 倍折算1
    日，則被告行為時之易科罰金折算標準，應以銀元300 元折
    算1 日，經折算為新臺幣後，應以新臺幣900 元折算一日。
    惟修正後刑法第41條第1 項前段則規定：「犯最重本刑為5
    年以下有期徒刑以下之刑之罪，而受6 個月以下有期徒刑或
    拘役之宣告者，得以新臺幣1,00 0元、2,000 元或3,000 元
    折算1 日，易科罰金」，比較修正前後之易科罰金折算標準
    ，以修正前之規定，較有利於被告，則應依刑法第2 條第1
    項前段，適用修正前刑法第41條第1 項前段規定，諭知易科
    罰金之折算標準。又本件被告犯罪時間雖在96年4 月24日前
    ，惟被告於中華民國96年罪犯減刑條例施行前，業經本院於
    91年10月8 日以91年北院錦刑寅緝字第546 號通緝書通緝在
    案，嗣於99年6 月11 日 始自行向法院投案，此有通緝書、
    調查筆錄各1 份附卷足憑（見本院卷附），是依中華民國96
    年罪犯減刑條例第5 條之規定，不得減刑，併此敘明。
三、末按，87年1 月21日修正公布後，92年7 月9 日修正前之著
    作權法第98條已刪除原著作權法第98條規定（該第98條原來
    規定為：犯第91條至第95條之罪，供犯罪所用或因犯罪所得
    之物，沒收之。），而使有關沒收部分回歸適用刑法第38條
    之規定；嗣著作權法雖於92年7 月9 日修正公布該第98條為
    ：「犯第91條至第96條之1 之罪，供犯罪所用或因犯罪所得
    之物，得沒收之。但犯第91條第3 項及第91條之1 第3 項之
    罪者，其得沒收之物，不以屬於犯人者為限」。於95年5 月
    30日再修正公布第98條規定：「犯第91條至第93條、第95條
    至第96條之1 之罪，供犯罪所用或因犯罪所得之物，得沒收
    之。但犯第91條第3 項及第91條之1 第3 項之罪者，其得沒
    收之物，不以屬於犯人者為限」。惟沒收為從刑之一種，與
    主刑有其從屬關係，而被告應適用87年1 月21日修正公布後
    ，92年7 月9 日修正前之著作權法規定，已經本院說明如前
    所述，則沒收之從刑，自因附隨於主刑，應回歸適用刑法第
    38條有關沒收之規定。本案警員執行搜索時在怡法公司營業
    址所查獲之扣案光碟14片，及電腦主機硬碟內儲存被告重製
    如附表二所示之電腦程式著作，惟該光碟片、電腦主機均應
    屬怡法公司所有，並非被告所有之物，爰均不為沒收之宣告
    。
據上論斷，應依刑事訴訟法第299 條第1 項前段，87年1 月21日
修正公布後，92年7 月9 日修正前之著作權法第91條第1 項、第
93條第3 款，刑法第11條前段、第2 條第1 項前段，修正前刑法
第28條、第56條、第55條、第41條第1 項前段，修正前罰金罰鍰
提高標準條例第2 條，現行法規所定貨幣單位折算新臺幣條例第
2 條，判決如主文。
中    華    民    國    99    年    12    月    28    日
                          臺灣臺北地方法院刑事第十七庭
                              審判長法  官  劉煌基
                                    法  官  楊雅清
                                    法  官  賴淑美
上正本證明與原本無異。
如不服本判決應於收受送達後10日內向本院提出上訴書狀，並應
敘述具體理由；其未敘述上訴理由者，應於上訴期間屆滿後20日
內向本院補提理由書（均須按他造當事人之人數附繕）「切勿逕
送上級法院」。
                                    書記官  許翠燕
中    華    民    國    99    年    12    月    30    日
附錄本案論罪科刑法條
著作權法第91條
擅自以重製之方法侵害他人之著作財產權者，處3 年以下有期徒
刑、拘役，或科或併科新臺幣75萬元以下罰金。
意圖銷售或出租而擅自以重製之方法侵害他人之著作財產權者，
處6 月以上年以下有期徒刑，得併科新臺幣20萬元以上2 百萬元
以下罰金。
以重製於光碟之方法犯前項之罪者，處6月以上5年以下有期徒刑
，得併科新臺幣50萬元以上5百萬元以下罰金。
著作僅供個人參考或合理使用者，不構成著作權侵害
著作權法第93條
有下列情形之一者，處2 年以下有期徒刑，得併科新臺幣10萬元
以下罰金︰
一侵害第15條至第17條規定之著作人格權者。
二違反第70條規定者。
三以第87條各款方法之一侵害他人之著作權者。
附表一:
(一)美商微軟公司享有著作權之電腦程式
┌──┬────────────────────┬─────┐
│編號│軟體名稱                                │版本      │
├──┼────────────────────┼─────┤
│ 1  │MS Access                               │97        │
├──┼────────────────────┼─────┤
│ 2  │MS Excel                                │97        │
│    │                                        ├─────┤
│    │                                        │97SR-1    │
├──┼────────────────────┼─────┤
│ 3  │MS FrontPage                            │ 3.0      │
│    ├────────────────────┼─────┤
│    │MS FrontPage Explorer                   │3.0.2.926 │
├──┼────────────────────┼─────┤
│ 4  │MS Outlook                              │ 97       │
├──┼────────────────────┼─────┤
│ 5  │MS PowerPoint                           │97        │
│    │                                        ├─────┤
│    │                                        │97SR-1    │
├──┼────────────────────┼─────┤
│ 6  │MS Project                              │          │
├──┼────────────────────┼─────┤
│ 7  │MS SQL                                  │7.0       │
├──┼────────────────────┼─────┤
│ 8  │MS Windows                              │2000      │
│    │                                        ├─────┤
│    │                                        │95        │
│    │                                        ├─────┤
│    │                                        │98        │
├──┼────────────────────┼─────┤
│ 9  │MS Windows NT                           │4.0       │
├──┼────────────────────┼─────┤
│10  │MS Word                                 │97        │
│    │                                        ├─────┤
│    │                                        │97SR-1    │
└──┴────────────────────┴─────┘
(二)美商奧多比公司享有著作權之電腦程式
┌──┬────────────────────┬─────┐
│編號│軟體名稱                                │版本      │
├──┼────────────────────┼─────┤
│ 1  │Adobe Acrobat                           │4.0       │
│    │                                        ├─────┤
│    │                                        │4.05      │
├──┼────────────────────┼─────┤
│ 2  │Adobe Acrobat Catalog                   │3.0       │
├──┼────────────────────┼─────┤
│ 3  │Adobe Acrobat Distiller                 │4.0       │
├──┼────────────────────┼─────┤
│ 4  │Adobe After Effects                     │4         │
│    │                                        ├─────┤
│    │                                        │4.1       │
├──┼────────────────────┼─────┤
│ 5  │Adobe Illustrator                       │8.0       │
├──┼────────────────────┼─────┤
│ 6  │Adobe ImageReady                        │2.0       │
├──┼────────────────────┼─────┤
│ 7  │Adobe PageMaker                         │6.0C      │
│    │                                        ├─────┤
│    │                                        │6.5C      │
├──┼────────────────────┼─────┤
│ 8  │Adobe Photoshop                         │4.0       │
│    │                                        ├─────┤
│    │                                        │5.0       │
│    │                                        ├─────┤
│    │                                        │5.5       │
├──┼────────────────────┼─────┤
│ 9  │Adobe Premiere                          │5.1       │
├──┼────────────────────┼─────┤
│10  │Adobe Table                             │3.0C      │
├──┼────────────────────┼─────┤
│11  │Adobe Type Manager                      │4.00      │
└──┴────────────────────┴─────┘
(三)美商歐特克公司享有著作權之電腦程式
┌──┬────────────────────┬─────┐
│編號│軟體名稱                                │版本      │
├──┼────────────────────┼─────┤
│ 1  │Autodesk 3D Studio MAX                  │R3.0      │
├──┼────────────────────┼─────┤
│ 2  │Autodesk AutoCAD                        │R14       │
└──┴────────────────────┴─────┘
(四)美商麥肯邏公司享有著作權之電腦程式
┌──┬────────────────────┬─────┐
│編號│軟體名稱                                │版本      │
├──┼────────────────────┼─────┤
│ 1  │Macromedia Director                     │  7       │
│    │                                        ├─────┤
│    │                                        │  8       │
├──┼────────────────────┼─────┤
│ 2  │Macromedia DreamWeaver                  │  3       │
│    │                                        ├─────┤
│    │                                        │  3.0     │
│    │                                        ├─────┤
│    │                                        │  4       │
├──┼────────────────────┼─────┤
│ 3  │Macromedia Extension Manager            │1.2.027   │
├──┼────────────────────┼─────┤
│ 4  │Macromedia FireWorks                    │  3       │
├──┼────────────────────┼─────┤
│ 5  │Macromedia Flash                        │  4.0     │
│    │                                        ├─────┤
│    │                                        │  5       │
├──┼────────────────────┼─────┤
│ 6  │Macromedia Multiuser Server             │2.1r178   │
├──┼────────────────────┼─────┤
│ 7  │Macromedia Shockwave Multiuser Server   │2.1r178   │
└──┴────────────────────┴─────┘
附表二：怡法公司所有電腦中使用附表一所示享有著作權之電腦
        程式之產品序號一覽表
附表三：扣案重製光碟片

司法院資訊處製作；財團法人民間司法改革基金會備份。
